---
title: "Regresión LM"
author: "Curso R"
date: "13 de marzo de 2020"
output: html_document
---

```{r setup, include=FALSE}
knitr::opts_chunk$set(echo = TRUE)
```

#Regresión Lineal Múltiple

El modelo es el siguiente:

$$y_i=\hat{\beta}_1+\hat{\beta}_2*x_{i2}+...+\hat{\beta}_kx_{ik}+\hat{\epsilon}_i$$

Representado en forma de vetor y matriz es la siguiente:

$$y=\begin{pmatrix}
y_1\\ 
y_2\\
.\\
.\\
.\\
y_n\\ 
\end{pmatrix}$$

$$x=\begin{pmatrix}
 1& x_{i1} &...  &x_{k1} \\ 
 1& x_{i2} &...  & x_{k1}\\ 
 .&  .&  ...& .\\ 
 .&  .&  ...& .\\
 .&  .&  ...& .\\
 1&  x_{in}& ... &x_{k1} 
\end{pmatrix}$$

$$\beta=\begin{pmatrix}
\beta_1\\ 
\beta_2\\
.\\
.\\
.\\
\beta_k\\ 
\end{pmatrix}$$

$$\epsilon=\begin{pmatrix}
\epsilon_1\\ 
\epsilon_2\\
.\\
.\\
.\\
\epsilon_n\\ 
\end{pmatrix}$$

De forma simplificada tenemos

$$\underline{y}=\mathbf{X} \underline{\beta}+ \underline{\epsilon}$$

En este caso lo que se debe minimizar es la siguiente función:

$$min_{\underline{\beta}}\underline{\epsilon}´\underline{\epsilon}$$

Lo que da como resultado

$$\underline{\beta}=(\mathbf{X}´\mathbf{X})^{-1}\mathbf{X}´\underline{y}$$

__Caso Práctico__

Del ejemplo para el modelo de regresión lineal simple, ahora se agrargará la variable género.

```{r}

table(Encuesta$sexo)
hist(Encuesta$sexo)

```

```{r}

mlm<-lm(promact~prombach+sexo, data=Encuesta)

```

Se analiza normalidad en los errores

```{r}

plot(mlm$residuals)
plot((mlm$residuals-mean(mlm$residuals))/sd(mlm$residuals))
jarque.bera.test(mlm$residuals)

```

Análisis completo

```{r}

smlm<-summary(mlm)
smlm

```

Tanto el estadísico F como el t son significativos, el coeficiente de determinación ajustado es de 35.23% y el modelo es el siguiente 

```{r}

mlm$coefficients

```

