---
title: "Clase 2"
author: "Luis Esteban"
date: "14/3/2020"
output:
  html_document: default
  pdf_document: default
editor_options: 
  chunk_output_type: console
---

```{r setup, include=FALSE}
knitr::opts_chunk$set(echo = TRUE)
```

# Distribución Muestral

```{r,warning=FALSE,include=FALSE}
library(tseries)
```


El siguiente __ejemplo__ epermitirá entender de forma práctica el coccepto de **Distribución Muestral**.

Suponiendo una distribución de la que se desconoce su _función de densidad_ y sus parámetros relevantes, sin embargo se sabe que tiene una _**desviación estándar**_ y una __*media*__, donde dicha distrobución es una rectangular continua con valores A = 10 y B = 50.


## Distribución Rectangular

```{r}
unifor <- runif(10000,10,50)
hist(unifor)

munif <- mean(unifor)
sdunif <- sd(unifor)
```

La media poblacional $\mu=$ `r round(munif,2)` y su desviación estándar es  $\sigma=$ `r round(sdunif,2)`

__Las fórmulas de la media y la vartianzaz poblacional discretas son:__

$$\mu=\frac{\sum ^N _{i=1} x_i}{N}$$

$$\sigma^2=\frac{\sum ^N _{i=1} (x_i-\mu)^2}{N}$$

```{r}
x1 <- rep(NA, 5000)
n <- 30

for (i in 1:5000) {
  x1[i]<-mean(sample(unifor,30,replace = FALSE))
}
hist(x1)
```

### Prueba de Normalidad

$H_0:$ Las VA son normales
$H_A:$ Las VA no son normales


```{r}
jbx1 <- jarque.bera.test(x1)
jbx1$p.value
```

Como el valor __P =__ `r jbx1$p.value` es mayor que $\alpha=0.05$ no existe suficiente evidencia para rechazar $H_0$

```{r}
jbun <- jarque.bera.test(unifor)
jbun$p.value
```

La media de las medias
```{r}
mean(x1)
```

### Estemación Puntual

```{r}
x1[sample(1:5000,1)]
```

### Estimación por Intervalos de Confianza
**Con n = 30**

```{r}
xm <- sample(unifor,n,replace=FALSE)

mxm <- mean(xm)
sdxm <- sd(xm)
z <- qnorm(.025)
LI <- mxm-z*sdxm/n^.5
LS <- mxm+z*sdxm/n^.5

LI
LS
```

**Con n = 100**

```{r}
xm <- sample(unifor,100,replace=FALSE)

mxm <- mean(xm)
sdxm <- sd(xm)
z <- qnorm(.025)
LI <- mxm-z*sdxm/100^.5
LS <- mxm+z*sdxm/100^.5

LI
LS
```

**Con n = 500**

```{r}
xm <- sample(unifor,500,replace=FALSE)

mxm <- mean(xm)
sdxm <- sd(xm)
z <- qnorm(.025)
LI <- mxm-z*sdxm/500^.5
LS <- mxm+z*sdxm/500^.5

LI
LS
```

# Muestreo
$$n=\frac{\sigma^2N}{(N-1)D^2+\sigma^2}$$
$$D=\frac{B}{Z_{\alpha/2}}$$
B: Error

$Z_{\alpha/2}:$ Confianza

$\sigma^2:$ Varianza Poblacional

N: Tamaño de la población

```{r}
mu <- 165 # cm
ds <- 10  # cm
mp <- rnorm(30, mu, ds)
vmp = var(mp)
B <- 2
za <- qnorm(.975)
D <- B/za
N <- 126000000*.08
n <- N*vmp/((N-1)*D^2+vmp)
n
```

# Pruebas de Hipótesis
$H_0:~\mu=158~cm$
$H_A:~\mu\neq158~cm$

```{r}
muestra <- rnorm(50,165,10)
mean(muestra)
zp <- (mean(muestra)-158)/(sd(muestra)/50^.5)
zp
```

